【裁判字號】    98,交易,75
【裁判日期】    981028
【裁判案由】    公共危險等
【裁判全文】
臺灣雲林地方法院刑事判決              98年度交易字第75號
公  訴  人  臺灣雲林地方法院檢察署檢察官
被      告  丙○○
指定辯護人  本院公設辯護人  戊○○
上列被告因公共危險等案件，經檢察官提起公訴（98年度偵字第
2135號），判決如下：
    主  文
丙○○服用酒類，不能安全駕駛動力交通工具而駕駛，累犯，處
有期徒刑伍月，如易科罰金，以新臺幣壹仟元折算壹日。又因過
失傷害人，處有期徒刑月，如易科罰金，以新臺幣壹仟元折算
壹日。應執行有期徒刑陸月，如易科罰金，以新臺幣壹仟元折算
壹日。並應於刑之執行完畢或赦免後，令入相當處所，施以監護
壹年。
    事  實
一、丙○○前因公共危險案件，經本院於民國95年1 月23日以95
    年度虎交簡字第14號判處有期徒刑3 月，而於95年2 月6 日
    確定，於95年4 月6 日入監服刑，嗣於95年4 月13日易科罰
    金執行完畢出監。詎仍不知悔改，其雖明知服用酒類後駕駛
    動力交通工具極易影響交通安全，然因罹患有特殊的被迫害
    妄想症及憂鬱症，並因精神疾病導致整體智能退化及現實感
    下降，依其辨識而行為之能力，已較常人明顯減低之情況下
    ，仍於民國98年3 月16日下午2 時許，在雲林縣西螺鎮果菜
    市場，飲用不明酒類約5 杯後，已達不能安全駕駛動力交通
    工具之程度，竟於同日下午某時仍駕駛車牌號碼3173-NJ 號
    自小客車上路，而於同日晚間7 時30分許，沿速限每小時50
    公里之雲林縣西螺鎮○○路由東往西方向行駛，途經該路20
    5-48號前時，本應注意車前狀況，隨時採取必要之安全措施
    ，而依當時天候晴、夜間有照明、柏油道路乾燥無缺陷、無
    障礙物、視距良好，並無不能注意之情事，竟因飲用酒類注
    意力無法集中、操控力減弱致疏未注意車前狀況，而以時速
    超過50公里之速度行駛，適有丁○○駕駛車牌號碼OM-2595
    號自小貨車，亦沿上開道路同向行駛於丙○○前方，因發覺
    丙○○所駕駛之自小客車自其後方疾速行駛而來，丁○○因
    而靠右方閃躲，然丙○○所駕駛之自小客車前車頭仍撞及丁○○所駕駛自小貨車車尾，並推擠該自小貨車往前行駛達14
    .6公尺後，再撞擊路旁新社91東6 之電線桿，致丁○○受有
    右側脛骨與腓骨幹之開放性骨折、胸壁挫傷等傷害。嗣經雲
    林縣警察局西螺分局西螺派出所警員乙○○據報前往處理，
    於同日晚間7 時41分許，對丙○○施以酒精濃度測試，測得
    其呼氣酒精濃度為每公升0.89毫克。
二、案經丁○○訴由雲林縣警察局西螺分局報告臺灣雲林地方法
    院檢察署檢察官偵查起訴。
    理  由
一、證據能力部分：
  (一)按被告以外之人於檢察事務官、司法警察官或司法警察調查
    中所為之陳述，與審判中不符時，其先前之陳述具有較可信
    之特別情況，且為證明犯罪事實存否所必要者，得為證據，
    亦為刑事訴訟法第159 條之2 所明定。該條所稱「為證明犯
    罪事實存否所必要者」，應係指就具體個案案情及相關卷證
    判斷，為發現實質真實目的，認為除該項審判外之陳述外，
    已無從再就同一供述者，取得與其上開審判外陳述之相同供
    述內容，倘以其他證據代替，亦無從達到同一目的之情形而
    言。經查：被告及其辯護人在準備程序中不同意證人丁○○
    之警詢筆錄有證據能力（見本院卷第15頁背面），而關於本
    件車禍發生情形，證人丁○○在本院審判中證述綦詳（見本
    院卷第97至99頁背面），較諸其在警詢中之供述內容更為詳
    細，是其警詢筆錄非為證明本件犯罪事實所必要，未具有不
    可取代性，揆諸前開規定，應無證據能力。
  (二)被告以外之人於審判外之陳述，雖不符刑事訴訟法第159 條
    之1 至之4 等4 條規定，而經當事人於審判程序同意作為證
    據，法院審酌該陳述作成時之情況，認為適當者，亦得作為
    證據。同法第159 條之5 第1 項定有明文。經查：本判決後
    開引用其餘各該被告以外之人於審判外之陳述，原則上均不
    得作為證據使用，惟被告及其辯護人在本院準備程序中均明
    示同意上開證據有證據能力（見本院卷第15頁背面），本院
    審酌上開證據製作時之情況，並無違法不當之情事，認為以
    之作為證據應屬適當，揆諸前開規定，應認該等供述證據例
    外具有證據能力。
二、證明力部分：
  (一)被告固坦承於前揭時、地為警測得呼氣酒精濃度為每公升0.
    89毫克之事實，惟矢口否認有何酒醉駕車、過失傷害之犯行
    ，辯稱：被告於車禍發生當天下午曾至西螺果菜市場，有人
    請被告喝5 杯飲料，但是車禍發生當時是被告太太開車，非
    被告開車云云。辯護人則為被告辯護稱：證人乙○○、丁○○均未親眼目睹被告於車禍發生時駕車，尚難僅憑二人之證
    述即認被告為肇事者；證人乙○○對被告實施酒測前，並未
    先行讓被告以清水漱口，故其呼氣酒精濃度雖為每公升0.89
    毫克，並無法排除該酒精反應係來自被告口腔內之酒精殘存
    ；被告於案發前曾因狹心症至財團法人仁愛綜合醫院就診，
    因該院所開立之狹心症藥物，可能導致其精神障礙而無法安
    全駕駛；縱認被告有被訴之犯罪行為，惟被告患有嚴重精神
    燥鬱症、政治迫害妄想症，於本案犯罪行為時，極可能因其
    心證缺陷，致其辨識行為違法或依其辨識而行為之能力，顯
    著減低之情形，應依刑法第19條第2 項之規定予以減輕其刑
    。
  (二)關於本件車禍發生時被告是否為駕駛人部分：
  98年3 月16日晚間7 時30分許，車牌號碼3173-NJ 自小客車
    ，於雲林縣西螺鎮○○里○○路205-48號前，追撞前方於同
    車道行駛之丁○○所駕駛之車牌號碼OM-2595 號自小貨車後
    車尾，而上開自小客車上有被告及其妻甲○○二人之事實，
    業據被告坦承不諱（見本院卷第16頁），並有現場圖、道路
    交通事故調查表(一)(二)及現場照片等件附卷可資佐證（見警卷
    第9 至11、22至26頁），是上開事實堪以認定。被告雖否認
    其為本件車禍之肇事者，然查：證人即處理本件車禍之員警
    乙○○於本院審理時到庭具結證稱：當天去到現場看到1 台
    小貨車，1 台自小客車，是自小客車從後追撞自小貨車，小
    貨車的駕駛在車上卡住了，自小客車上的人已經在路旁邊休
    息，我有問被告，他說他都不知道，我問他太太，他太太說
    她不會開車，是她先生開的，現場有很多民眾也都說是他開
    的；被告當時渾身酒氣，精神狀況不是很好，走路已經搖搖
    晃晃等語（見本院卷第94至96頁），證人丁○○亦到庭證稱
    ：發生車禍時我被卡在車上，被告太太先下車，被告就躺在
    旁邊，一直說他是議員的候選人，後來有民眾說是被告駕駛
    的，他太太也有說她自己不會開車，她說她先生有喝酒，然
    後我說妳為什麼不把鑰匙拔起來不要讓他開，妳這樣會害死
    人，她說她不敢拔，因為她會怕被打，這是在住院期間她跟
    我說的等語（見本院卷第97至99頁背面）。證人乙○○及丁○○雖均未親眼目睹被告駕駛上開車輛，然就現場民眾指證
    被告為肇事者，及被告之妻亦向二人表示駕車之人為被告等
    情所述均相符，參以被告當時經警測得其呼氣酒精濃度為每
    公升0.89毫克，因其拒絕於酒精測定紀錄表上簽名，乃由其
    妻代為簽名乙節，業經證人乙○○到庭證述屬實（見本院卷
    第96頁），並有道路交通事故當事人酒精測定紀錄表附卷可
    稽（見警卷第13頁），如被告並非車禍之肇事者，於其酒測
    值不合格之情形下，其妻應不會貿然於酒精測定紀錄表上簽
    名，足證本件車禍之肇事者確為被告。
  被告於警詢時曾供稱：我忘記於幾時開始駕車，當時我要去
    台中賣菜（見警卷第4 頁），於本院審理中復陳稱：那一天
    我去買菜，整台車子都是菜，我駕駛座的旁邊，也就是我老
    婆坐的位置，根本沒有辦法坐人；這有可能開車的時候，我
    要踩煞車，結果去踩到油門，那過失就是屬於精神恍惚的時
    候這是發生車禍的關鍵，請他查清楚，是否就是要踩煞車結
    果踩到油門（見本院卷第96、104 頁），足見被告已坦承有
    駕車之事實。被告雖先於警詢中供稱：我不知道當時發生何
    事，我並沒有喝酒駕車云云（見警卷第3 頁），於本院又改
    稱：我不知道車禍發生當時是我開車還是我太太開車；也有
    可能原本就是我老婆握住方向盤，我踩油門，我也不知道云
    云（見本院卷第15、104 頁），其前後供詞反覆不一、不合
    常理，顯不足採。佐以由被告於現場所測得之呼氣酒精濃度
    高達每公升0.89毫克、證人乙○○證述被告渾身酒氣、走路
    搖搖晃晃及證人丁○○證述被告躺在地上，一直說他是議員
    的候選人等情，均可知被告於車禍發生時，已處於精神恍惚
    之狀態；而車禍發生當時天候晴、夜間有照明、柏油路面乾
    燥無缺陷、無障礙物、視距良好等情，有道路交通事故調查
    表在卷可佐（見警卷第11頁），對於一般神智清楚之駕駛人
    而言，並無不能注意之情形，且證人丁○○於車禍發生當時
    時速僅20公里，業據其於本院結證屬實（見本院卷第99頁）
    ，卻於車牌號碼3173-NJ 號自小客車自後追撞之下，往前滑
    行達14.6公尺後，始因撞擊路旁之電線桿而停止前進，此有
    道路交通事故現場圖在卷可稽（見警卷第10頁），顯見該自
    小客車係高速行駛於道路上，於全然未見前方尚有車輛緩慢
    行駛之情形下，直接撞擊證人丁○○所駕駛之自小貨車，足
    證該自小客車之駕駛人已陷於精神恍惚、注意力完全無法集
    中之情形，此與被告上述精神狀況亦相符，益徵被告確為本
    件車禍之肇事者。
  (三)關於被告是否有服用酒類，不能安全駕駛動力交通工具而駕
    駛之犯行：
  按人於飲酒後，若以呼氣酒精濃度測試器測得之呼氣濃度達
    到每公升0.5 毫克時，反應較慢，感覺減低，將影響駕駛；
    達到每公升0.75毫克時，思考與個性行為均會改變等情，業
    經行政院國軍退除役官兵輔導委員會臺北榮民總醫院88年8
    月5 日（88）北總內字第26868 號函敘甚明。經查：被告雖
    於警詢及偵查中均矢口否認車禍發生當天有飲用酒類，僅於
    警詢中供稱：我朋友於98年3 月16日下午2 時左右，在西螺
    果菜市場拿飲料給我喝，當時我喝了大約塑膠杯大小的杯子
    ，我當時喝了5 杯，那飲料是果汁，不是酒類云云（見警卷
    第4 頁），然於本院準備程序中已坦承當天有喝5 杯酒（見
    本院卷第15頁），且被告於前開時、地經警員對其測試呼氣
    中所含酒精濃度結果達每公升0.89毫克之事實，業如上述，
    足見被告於車禍發生當天下午2 時許，於西螺果菜市場所飲
    用之「飲料」應為酒類，而非果汁。另依二位證人所證述被
    告當時之精神狀況，幾已精神恍惚、不知所云，據此可知被
    告於發生車禍時，顯已達不能安全駕駛動力交通工具之程度
    。
  雖被告辯稱：關於測得之酒精濃度達每公升0.89毫克部分，
    酒測器可能有失誤之時云云，辯護人亦為被告辯護稱：被告
    於實施酒測前，並未先行漱口，故其酒測值並無法排除來自
    被告口腔內之酒精殘存；被告可能服用財團法人仁愛綜合醫
    院所開立之狹心症藥物導致其無法安全駕駛。然查：由卷附
    道路交通事故當事人酒精測定紀錄表觀之（見警卷第13頁）
    ，可知被告測定時間為車禍發生當日晚間7 時41分，測試器
    器號為083081、檢定合格單號碼為JOJA0000000 ，而該酒測
    器業於97年5 月9 日經檢定合格，有效期限為1 年等情，此
    有呼氣酒精測試器檢定合格證書附卷可參（見警卷第15頁）
    ，是被告經查獲時，員警對被告進行酒精濃度測試所使用之
    呼氣酒精測試器已由經濟部標準檢驗局檢定合格，且尚在有
    效期間內，故該儀器之精準度應受肯定，進而上開酒精濃度
    測試之結果，當屬無誤。雖被告於實施酒測前並未先行漱口
    ，然被告係於車禍發生當天下午2 時許即飲用酒類，而被告
    實施酒測時間為當日晚間7 時41分，已距離飲酒時間超過5
    小時以上，其口腔內縱有酒精殘存，亦已極為稀少。況被告
    於車禍發生當時，渾身酒氣、躺在路旁胡言亂語、走路搖晃
    等情，業如上述，足見被告於車禍發生時已達不能安全駕駛
    動力交通工具之程度無誤。至於被告所服用之藥物部分，經
    本院函詢財團法人仁愛綜合醫院被告於98年2 、3 月間是否
    曾至該院就診、該院是否開立治療狹心症藥物等情，該院函
    覆稱：被告於98年3 月17日至心臟內科就診，主訴外傷後胸
    痛... 故開立止痛藥、肌肉鬆弛劑治療等語，此有該院98年
    7 月22日仁總字第098070079 號函附診療說明書在卷可稽（
    見本院卷第40、41頁），並未提及該院曾開立狹心症藥物予
    被告。參以被告雖自93年4 月12日起，即長期不定期在財團
    法人佛教慈濟綜合醫院大林分院身心醫學科看診，經診斷為
    憂鬱症，並服用抗鬱劑為主，合併使用抗焦慮劑及安眠藥，
    和低劑量的抗精神病藥，然發生車禍前最後一次門診是98年
    1 月8 日，取藥28天，是98年3 月16日發生車禍當日亦未服
    用藥物，此有該院98年7 月21日慈醫大林文字第981037號函
    附之病歷及財團法人長庚紀念醫院嘉義分院精神鑑定報告書
    在卷可憑（見本院卷第20至37、86至88頁）。是被告上開辯
    解，顯不足採。其所涉服用酒類，不能安全駕駛動力交通工
    具而駕駛之犯行，堪以認定。
  (四)關於被告是否有過失傷害之犯行：
  按行車速度，依速限標誌或標線之規定，無速限標誌或標線
    者，行車時速不得超過50公里。汽車行駛時，駕駛人應注意
    車前狀況，並隨時採取必要之安全措施。道路交通安全規則
    第93條第1 項第1 款、第94條第3 項分別定有明文。經查：
    本件證人丁○○所駕駛之自小貨車於車禍發生時滿載洋蔥，
    行車速度緩慢乙節，業據證人丁○○證述屬實（見本院卷第
    99頁），並有現場照片在卷可稽（見警卷第23頁）；而依道
    路交通事故現場圖所示（見警卷第10頁），丁○○之前揭車
    輛於現場遺留擦地痕分別為14.6公尺及12.3公尺，足見被告
    所駕駛自小客車自後追撞丁○○之前揭車輛後，丁○○之車
    輛往右前方滑行至少14.6公尺後，因撞擊路旁電線桿始停止
    ；再者，車禍發生後丁○○卡在車輛前座無法動彈乙節，業
    據證人乙○○、丁○○到庭結證在卷（見本院卷第94、97頁
    背面頁），並有現場照片附卷足佐（見警卷第24頁），足見
    當時被告車速之快，撞擊力道之強。而依被告之自小客車於
    現場所遺留之煞車痕為13.5公尺，此有道路交通事故現場圖
    在卷可憑（見警卷第10頁），對照一般公路汽車煞車距離、
    行車速度對照表所示，乾燥、3 年以上之瀝青路面道路，煞
    車距離為11.5公尺、14.1公尺之行車時速雖各約45、50公里
    ，然以被告將滿載洋蔥且行車速度緩慢之自小貨車，往前推
    行達14.6公尺後，再強烈撞擊路旁電線桿後始停止滑行，則
    被告當時之行車時速應已遠遠超過50公里。又車禍發生當時
    天候晴、夜間有照明、柏油路面乾燥無缺陷、無障礙物、視
    距良好，該路段行車速限為時速50公里等情，有道路交通事
    故調查報告表附卷可佐（見警卷第11頁），丁○○駕駛自小
    貨車行駛於被告前方，被告並無不能注意之情事，竟因酒後
    注意力無法集中、操控力減弱致疏未注意車前狀況，復超速
    行駛，致撞擊行駛於同向車道前方之丁○○所駕駛自小貨車
    ，被告就本件車禍之發生有過失已灼然甚明。
  被害人丁○○因本件車禍受有右側脛骨與腓骨幹之開放性骨
    折、胸壁挫傷等傷害，此有財團法人彰化基督教醫院雲林分
    院診斷書在卷足證（見警卷第20頁），其受傷之結果與被告
    之過失，並有相當因果關係，堪以認定。是被告所涉過失傷
    害之犯行，亦可認定。
三、論罪科刑之理由：
  (一)核被告所為，係犯刑法第185 條之3 之服用酒類不能安全駕
    駛動力交通工具而駕駛罪及同法第284 條第1 項過失傷害罪
    。
  (二)被告所犯上開2 罪，犯意各別，行為互殊，應予分論併罰。
  (三)被告酒醉駕車，因而致人受有傷害，就其所涉過失傷害罪犯
    行，依道路交通管理處罰條例第86條第1 項規定，加重其刑
    。
  (四)被告前因公共危險案件，經本院於95年1 月23日以95年度虎
    交簡字第14號判處有期徒刑3 月，而於95年2 月6 日確定，
    於95年4 月6 日入監服刑，嗣於95年4 月13日易科罰金執行
    完畢出監，台灣高等法院被告前案紀錄表附卷可參（見本院
    卷第2 頁背面），其於5 年以內故意再犯本件有期徒刑以上
    之服用酒類，不能安全駕駛動力交通工具而駕駛之罪，為累
    犯，就此部分犯行，應依刑法第47條第1 項之規定，加重其
    刑。
  (五)按行為時因精神障礙或其他心智缺陷，致不能辨識其行為違
    法或欠缺依其辨識而行為之能力者，不罰。行為時因前項之
    原因，致其辨識行為違法或依其辨識而行為之能力，顯著減
    低者，得減輕其刑。刑法第19條第1 、2 項定有明文。經查
    ：被告自93年4 月12日起，即長期不定期在財團法人佛教慈
    濟綜合醫院大林分院身心醫學科看診，經診斷為憂鬱症，並
    服用抗鬱劑為主，合併使用抗焦慮劑及安眠藥，和低劑量的
    抗精神病藥，至發生車禍前最後一次門診為98年1 月8 日乙
    節，業如前述，而經本院將被告送請財團法人長庚紀念醫院
    嘉義分院鑑定結果，該院綜合被告個人史及病史、心理測驗
    、智力測驗及精神狀態檢查結果，認為：被告經智力測驗結
    果，其智商為71，屬邊緣性智能程度（即智商介於正常人與
    智障者之間），可能罹有特殊的被迫害妄想症及憂鬱症，並
    因精神疾病導致整體智能退化及現實感下降，被告表示完全
    不記得案發經過，不排除其可能因抗拒而採用否認的方式應
    對，但因其案發當場酒測值偏高，推測其於本犯罪「行為時
    」，因精神障礙及心智缺陷，致其辨識行為違法及依其辨識
    而行為之能力，較正常人顯著減低等情，有該院精神鑑定報
    告書在卷可查（見本院卷第85至89頁），參以被告確實有輕
    度精神障礙，此有中華民國身心障礙手冊附卷可參（見偵卷
    第9 頁），且於本院審理時屢次答非所問、不知所云，此有
    本院準備程序筆錄及審判筆錄可參，據此，本院綜合被告於
    庭訊之表現、精神病史及上開鑑定結果，認依被告行為時之
    精神狀況，已致其辨識行為違法之能力顯著降低，爰依刑法
    第19條第2 項規定，減輕其刑。
  (六)審酌被告已有前述酒後駕車之前科，經判處有期徒刑3 月，
    入監服刑7 日後即易科罰金執行完畢出監（見台灣高等法院
    被告前案紀錄表），素行不佳，復不知悔改，再犯本案，置
    他人及自身生命、財產於不顧，而以本次呼氣酒精濃度高達
    每公升0.89毫克，且因酒醉而渾然未覺尚有車輛行駛於前方
    ，致高速追撞前方車輛，並使被害人丁○○受有右側脛骨與
    腓骨幹之開放性骨折、胸壁挫傷等傷害，所產生之危險及損
    害甚鉅；又被告於車禍發生後迄今未與被害人達成和解，彌
    補其所受之損失，復飾詞否認犯罪，犯後態度不佳，未見有
    何悔意；及被告學歷為國中畢業，智識程度不高，並患有被
    迫害妄想症及憂鬱症等一切情狀，分別量處如主文所示之刑
    ，並均諭知易科罰金之折算標準，及定其應執行刑。
  (七)末按，我國刑法採刑罰與保安處分雙軌制度，在刑罰之外，
    特設保安處分專章（第12章），對具犯罪危險性者施以矯正
    、教育、治療等適當處分，以防止其再犯，危害社會安全。
    故刑法第87條第2 項規定：「因有第19條第2 項及第20條之
    原因，其情狀足認有再犯或危害公共安全之虞時，於刑之執
    行完畢或赦免後，令入相當處所，施以監護。但必要時，得
    於刑之執行前為之」。核諸上開監護處分之性質，兼具監禁
    與保護之雙重意義，一方面使受處分人與社會隔離，以免危
    害社會；他方面給予適當治療，使其回歸社會生活。是因有
    刑法第19條第2 項情形而減輕其刑者，法院衡酌行為人之危
    險性，認為有危害公安之虞，為達到防衛社會之目的，有對
    其採取隔離、保護與治療措施之必要，即得一併宣告監護處
    分。而如上所述，被告自93年4 月12日起，即因憂鬱症長期
    不定期在財團法人佛教慈濟綜合醫院大林分院看診取藥，然
    經本院送請財團法人長庚紀念醫院嘉義分院鑑定後，該院仍
    認被告可能罹有特殊的被迫害妄想症及憂鬱症，並因精神疾
    病導致整體智能退化及現實感下降；又被告家中僅有越南籍
    之配偶陪伴，然其配偶於車禍發生當日被告飲酒已精神恍惚
    之情況下，尚且無力阻止被告駕車，由此可見被告之家庭支
    持功能極度欠缺。綜此，本院認被告確罹病，即使近年來曾
    不定期就醫仍無法改善其病況，家屬亦無法給予適當之引導
    或支持，參酌被告曾有酒醉駕車之前科，堪信被告之犯罪行
    為具有不可預測性，恐隨時發病而有再犯之虞，為防其將來
    因上開病情再有類似危險之舉而危及公共安全，宜接受持續
    規則之精神評估與治療，爰依刑法第87條第2 項前段及第3
    項之規定，併諭知其於刑之執行完畢或赦免後，令入相當處
    所，施以監護1 年。
四、應適用之法律：
  (一)刑事訴訟法第299 條第1 項前段。
  (二)道路交通管理處罰條例第86條第1 項。
  (三)刑法第185 條之3 、第284 條第1 項前段、第47條第1 項、
    第19條第2 項、第41條第1 項、第51條第5 款、第87條第2
    項前段、第3 項。
  (四)刑法施行法第1 條之1 。
本案經檢察官陳靜慧到庭執行職務。
中    華    民    國    98    年    10    月    28    日
                  交通法庭  法  官  吳錦佳
以上正本證明與原本無異。
如不服本判決應於收受判決後10日內向本院提出上訴書狀，並應
敘述具體理由；其未敘述上訴理由者，應於上訴期間屆滿後20日
內向本院補提理由書（均須按他造當事人之人數附繕本）。「切
勿逕送上級法院」。
                            書記官  謝璧卉
中    華    民    國    98    年    10    月    28    日
附錄本案論罪科刑法條全文：
刑法第185 條之3 ：
服用毒品、麻醉藥品、酒類或其他相類之物，不能安全駕駛動力
交通工具而駕駛者，處1 年以下有期徒刑、拘役或科或併科15萬
元以下罰金。
刑法第284 條：
因過失傷害人者，處6 月以下有期徒刑、拘役或5 百元以下罰金
，致重傷者，處1 年以下有期徒刑、拘役或5 百元以下罰金。
從事業務之人，因業務上之過失傷害人者，處1 年以下有期徒刑
、拘役或1 千元以下罰金，致重傷者，處3 年以下有期徒刑、拘
役或2 千元以下罰金。


司法院資訊處製作；財團法人民間司法改革基金會備份。
